---

## ðŸ§© 1. Verb Groups Overview

| Group | Example Verb | Pattern | Present (Presens) Ending | Notes |
|:------|:--------------|:---------|:--------------------------|:------|
| **1** | tala (to speak) | -a, -ar, -ade, -at | **-ar** | Most common; regular verbs ending in *-a* |
| **2a** | stÃ¤nga (to close) | -a, -er, -de, -t | **-er** | Stem ends in voiced consonant (g, v, d, etc.) |
| **2b** | kÃ¶pa (to buy) | -a, -er, -te, -t | **-er** | Stem ends in unvoiced consonant (p, k, s, t) |
| **3** | bo (to live) | -r, -dde, -tt | **-r** | Short verbs not ending in *-a* |
| **4** | gÃ¥ (to go), skriva (to write) | -r / irregular | Varies | Irregular verbs (strong verbs) |

---

## ðŸ§  Verb Form Steps

### 1. **IMPERATIV (Command form)**
- The **stem** of the verb.
- Used for commands and instructions.
- Usually the **same as infinitive without â€œattâ€** and often ends in **no ending** or **-a**.

Examples:
| Infinitive | Imperativ | Meaning |
|-------------|------------|---------|
| (att) tala | tala! | speak! |
| (att) stÃ¤nga | stÃ¤ng! | close! |
| (att) bo | bo! | live! |
| (att) gÃ¥ | gÃ¥! | go! |

---

### 2. **INFINITIV**
- The **dictionary form** (usually starts with *att*).
- Ends in **-a** for most verbs, but not always.

Examples:
| Verb | Infinitiv | Meaning |
|-------|------------|---------|
| tala | att tala | to speak |
| stÃ¤nga | att stÃ¤nga | to close |
| bo | att bo | to live |
| gÃ¥ | att gÃ¥ | to go |

---

### 3. **PRESENS (Present tense)**
- Expresses what happens **now** or **regularly**.
- Formation depends on verb group:

| Group | Rule for PRESENS | Example |
|:------|:------------------|:---------|
| 1 | add **-r** to the infinitive | tala â†’ talar |
| 2a | replace **-a** with **-er** | stÃ¤nga â†’ stÃ¤nger |
| 2b | replace **-a** with **-er** | kÃ¶pa â†’ kÃ¶per |
| 3 | add **-r** directly to stem | bo â†’ bor |
| 4 | irregular; must memorize | gÃ¥ â†’ gÃ¥r, skriva â†’ skriver |

**Usage examples:**
- Jag **talar** svenska. â†’ I speak Swedish.
- Hon **kÃ¶per** kaffe. â†’ She buys coffee.
- Vi **bor** i MalmÃ¶. â†’ We live in MalmÃ¶.
- De **gÃ¥r** till skolan. â†’ They go to school.

---

## âš™ï¸ Summary Table of All Forms

| Group | Infinitiv | Imperativ | Presens | Preteritum | Supinum | Perfekt |
|:------|:-----------|:-----------|:-----------|:------------|:----------|:-----------|
| 1 | tala | tala! | talar | talade | talat | har talat |
| 2a | stÃ¤nga | stÃ¤ng! | stÃ¤nger | stÃ¤ngde | stÃ¤ngt | har stÃ¤ngt |
| 2b | kÃ¶pa | kÃ¶p! | kÃ¶per | kÃ¶pte | kÃ¶pt | har kÃ¶pt |
| 3 | bo | bo! | bor | bodde | bott | har bott |
| 4 | gÃ¥ | gÃ¥! | gÃ¥r | gick | gÃ¥tt | har gÃ¥tt |
| 4 | skriva | skriv! | skriver | skrev | skrivit | har skrivit |

---

## ðŸ”¤ Notes on Pronunciation and Spelling

- **Group 2a vs 2b:**
  - If the stem ends in a **voiced consonant** (g, v, d, m, n, r), use **-de** in past tense.
  - If it ends in a **voiceless consonant** (k, p, s, t), use **-te**.

- **Irregular verbs** (Group 4) often change the vowel in past tense and supine:
  - skriva â†’ skrev â†’ skrivit
  - dricka â†’ drack â†’ druckit
  - se â†’ sÃ¥g â†’ sett

---

## ðŸ§© Tips for Remembering

- If infinitive ends in **-a**, itâ€™s almost always **Group 1 or 2**.
- If infinitive is **short and ends in a vowel**, itâ€™s likely **Group 3**.
- If it **changes vowel** (e.g., gÃ¥ â†’ gick â†’ gÃ¥tt), itâ€™s **Group 4** (irregular).
- Use **har + supinum** to form **perfect tense (Perfekt)**.

---

## ðŸ—£ Example Sentences (All Groups)

| Verb | Sentence | Translation |
|-------|-----------|--------------|
| tala | Jag **talar** svenska varje dag. | I speak Swedish every day. |
| stÃ¤nga | Hon **stÃ¤nger** dÃ¶rren. | She closes the door. |
| kÃ¶pa | Vi **kÃ¶per** mat pÃ¥ ICA. | We buy food at ICA. |
| bo | De **bor** i Stockholm. | They live in Stockholm. |
| gÃ¥ | Han **gÃ¥r** till jobbet. | He goes to work. |
| skriva | Jag **skriver** ett brev. | I write a letter. |

---

## ðŸ§­ Quick Verb Group Finder

| Ending | Example | Group | Present |
|:--------|:---------|:--------|:---------|
| -a (soft stem) | tala | 1 | talar |
| -a (hard stem) | kÃ¶pa | 2 | kÃ¶per |
| vowel (no -a) | bo | 3 | bor |
| irregular | gÃ¥ | 4 | gÃ¥r |

---

## ðŸ“š References
- *Svenska Akademiens grammatik (SAG)*
- *Rivstart A1â€“A2 / B1â€“B2 textbooks*
- *SprÃ¥krÃ¥det: svenskaspraket.se*

---

âœ… **Summary:**
> **IMPERATIV â†’ INFINITIV â†’ PRESENS â†’ PRETERITUM â†’ SUPINUM â†’ (PERFEKT)**
> = **tala! â†’ (att) tala â†’ talar â†’ talade â†’ talat â†’ har talat**
